# 募集资金项目由子公司执行的会计处理

提问人：Jings 时间：2022-12-29 19:46:24
请教陈版，被审计单位定向增发募集资金的项目其中有两项是由子公司实施，一项是现有生产技术改造，一项是设立研发相关技术的子公司，母公司在将资金转给子公司的募集资金专户时，计了其他应收款，子公司在收到钱时，计入了其他应付款，现在子公司的项目实施均已完成，能否将母公司的其他应收款转为长期股权投资，子公司的其他应付款转为资本公积，视同母公司对子公司的投资，但因为子公司并未增加注册资本，所以放在资本公积，不知这样处理是否合理？

回答人：chenyiwei
该问题主要是合规性问题。一般情况下，如果募投项目的实施主体是全资子公司，则相对简单，只要母公司作出股东决定即可；如果是非全资子公司，则需对该子公司的股权进行合理谨慎的评估，在此基础上确定债权转为股权的具体方案，关键是要保护上市公司及其中小股东利益，不能向少数股东进行利益输送。对于由募投项目实施导致的子公司盈利能力增加，也应合理确定这部分增值的归属。对增资形成的净资产需明确界定其权属，例如全部归属于上市公司，还是由上市公司和少数股东共享等。